karaNawrayavu
karaNawrayagalYu
karaNawrayavannu
karaNawrayagalYannu
karaNawrayaxiMxa
karaNawrayagalYiMxa
karaNawrayakkeV
karaNawrayagalYigeV
karaNawrayaxiMxa
karaNawrayagalYiMxa
karaNawrayaxa
karaNawrayagalYa
karaNawrayaxalli
karaNawrayagalYalli
karaNawrayave
karaNawrayagalYe
karaNawrayakkoskara
karaNawrayagalYigoskara
karaNawrayakkoskara
karaNawrayagalYigoskara
karaNawrayakkAgi
karaNawrayagalYigAgi
karaNawrayakkAgi
karaNawrayagalYigAgi
karaNawrayakkosuga
karaNawrayagalYigosuga
karaNawrayakkosuga
karaNawrayagalYigosuga
karaNawrayakkiMwa
karaNawrayagalYigiMwa
karaNawrayaxaMweV
karaNawrayagalYaMweV
karaNawrayaxaMwa
karaNawrayagalYaMwa
karaNawrayaxaMwaha
karaNawrayagalYaMwaha
karaNawrayaxoVdaneV
karaNawrayagalYoVdaneV
karaNawrayaxoVMxigeV
karaNawrayagalYoVMxigeV
karaNawrayavA
karaNawrayavU
karaNawrayavo
karaNawrayavo
karaNawrayavo
karaNawrayave
karaNawrayave
karaNawrayave
karaNawrayavannA
karaNawrayavannU
karaNawrayavanno
karaNawrayavanno
karaNawrayavanno
karaNawrayavanne
karaNawrayavanne
karaNawrayavanne
karaNawrayaxiMxalA
karaNawrayaxiMxalU
karaNawrayaxiMxalo
karaNawrayaxiMxalo
karaNawrayaxiMxalo
karaNawrayaxiMxale
karaNawrayaxiMxale
karaNawrayaxiMxale
karaNawrayakkA
karaNawrayakkU
karaNawrayakko
karaNawrayakko
karaNawrayakko
karaNawrayakke
karaNawrayakke
karaNawrayakke
karaNawrayaxiMxalA
karaNawrayaxiMxalU
karaNawrayaxiMxalo
karaNawrayaxiMxalo
karaNawrayaxiMxalo
karaNawrayaxiMxale
karaNawrayaxiMxale
karaNawrayaxiMxale
karaNawrayaxalliyA
karaNawrayaxalliyU
karaNawrayaxalliyo
karaNawrayaxalliyo
karaNawrayaxalliyo
karaNawrayaxalliye
karaNawrayaxalliye
karaNawrayaxalliye
karaNawrayagalYA
karaNawrayagalYU
karaNawrayagalYo
karaNawrayagalYo
karaNawrayagalYo
karaNawrayagalYe
karaNawrayagalYe
karaNawrayagalYe
karaNawrayagalYannA
karaNawrayagalYannU
karaNawrayagalYanno
karaNawrayagalYanno
karaNawrayagalYanno
karaNawrayagalYanne
karaNawrayagalYanne
karaNawrayagalYanne
karaNawrayagalYiMxalA
karaNawrayagalYiMxalU
karaNawrayagalYiMxalo
karaNawrayagalYiMxalo
karaNawrayagalYiMxalo
karaNawrayagalYiMxale
karaNawrayagalYiMxale
karaNawrayagalYiMxale
karaNawrayagalYigA
karaNawrayagalYigU
karaNawrayagalYigo
karaNawrayagalYigo
karaNawrayagalYigo
karaNawrayagalYige
karaNawrayagalYige
karaNawrayagalYige
karaNawrayagalYiMxalA
karaNawrayagalYiMxalU
karaNawrayagalYiMxalo
karaNawrayagalYiMxalo
karaNawrayagalYiMxalo
karaNawrayagalYiMxale
karaNawrayagalYiMxale
karaNawrayagalYiMxale
karaNawrayagalYallA
karaNawrayagalYallU
karaNawrayagalYallo
karaNawrayagalYallo
karaNawrayagalYallo
karaNawrayagalYalle
karaNawrayagalYalle
karaNawrayagalYalle
karaNawrayakkoskaravA
karaNawrayakkoskaravU
karaNawrayakkoskaravo
karaNawrayakkoskaravo
karaNawrayakkoskaravo
karaNawrayakkoskarave
karaNawrayakkoskarave
karaNawrayakkoskarave
karaNawrayakkoskaravA
karaNawrayakkoskaravU
karaNawrayakkoskaravo
karaNawrayakkoskaravo
karaNawrayakkoskaravo
karaNawrayakkoskarave
karaNawrayakkoskarave
karaNawrayakkoskarave
karaNawrayakkAgiyA
karaNawrayakkAgiyU
karaNawrayakkAgiyo
karaNawrayakkAgiyo
karaNawrayakkAgiyo
karaNawrayakkAgiye
karaNawrayakkAgiye
karaNawrayakkAgiye
karaNawrayakkAgiyA
karaNawrayakkAgiyU
karaNawrayakkAgiyo
karaNawrayakkAgiyo
karaNawrayakkAgiyo
karaNawrayakkAgiye
karaNawrayakkAgiye
karaNawrayakkAgiye
karaNawrayakkosugavA
karaNawrayakkosugavU
karaNawrayakkosugavo
karaNawrayakkosugavo
karaNawrayakkosugavo
karaNawrayakkosugave
karaNawrayakkosugave
karaNawrayakkosugave
karaNawrayakkosugavA
karaNawrayakkosugavU
karaNawrayakkosugavo
karaNawrayakkosugavo
karaNawrayakkosugavo
karaNawrayakkosugave
karaNawrayakkosugave
karaNawrayakkosugave
karaNawrayakkiMwalA
karaNawrayakkiMwalU
karaNawrayakkiMwalo
karaNawrayakkiMwalo
karaNawrayakkiMwalo
karaNawrayakkiMwale
karaNawrayakkiMwale
karaNawrayakkiMwale
karaNawrayaxaMweVyA
karaNawrayaxaMweVyU
karaNawrayaxaMweVyo
karaNawrayaxaMweVyo
karaNawrayaxaMweVyo
karaNawrayaxaMweVye
karaNawrayaxaMweVye
karaNawrayaxaMweVye
karaNawrayaxoVdaneVyA
karaNawrayaxoVdaneVyU
karaNawrayaxoVdaneVyo
karaNawrayaxoVdaneVyo
karaNawrayaxoVdaneVyo
karaNawrayaxoVdaneVye
karaNawrayaxoVdaneVye
karaNawrayaxoVdaneVye
karaNawrayaxoVMxigeVyA
karaNawrayaxoVMxigeVyU
karaNawrayaxoVMxigeVyo
karaNawrayaxoVMxigeVyo
karaNawrayaxoVMxigeVyo
karaNawrayaxoVMxigeVye
karaNawrayaxoVMxigeVye
karaNawrayaxoVMxigeVye
karaNawrayagalYigoskaravA
karaNawrayagalYigoskaravU
karaNawrayagalYigoskaravo
karaNawrayagalYigoskaravo
karaNawrayagalYigoskaravo
karaNawrayagalYigoskarave
karaNawrayagalYigoskarave
karaNawrayagalYigoskarave
karaNawrayagalYigoskaravA
karaNawrayagalYigoskaravU
karaNawrayagalYigoskaravo
karaNawrayagalYigoskaravo
karaNawrayagalYigoskaravo
karaNawrayagalYigoskarave
karaNawrayagalYigoskarave
karaNawrayagalYigoskarave
karaNawrayagalYigAgiyA
karaNawrayagalYigAgiyU
karaNawrayagalYigAgiyo
karaNawrayagalYigAgiyo
karaNawrayagalYigAgiyo
karaNawrayagalYigAgiye
karaNawrayagalYigAgiye
karaNawrayagalYigAgiye
karaNawrayagalYigAgiyA
karaNawrayagalYigAgiyU
karaNawrayagalYigAgiyo
karaNawrayagalYigAgiyo
karaNawrayagalYigAgiyo
karaNawrayagalYigAgiye
karaNawrayagalYigAgiye
karaNawrayagalYigAgiye
karaNawrayagalYigosugavA
karaNawrayagalYigosugavU
karaNawrayagalYigosugavo
karaNawrayagalYigosugavo
karaNawrayagalYigosugavo
karaNawrayagalYigosugave
karaNawrayagalYigosugave
karaNawrayagalYigosugave
karaNawrayagalYigosugavA
karaNawrayagalYigosugavU
karaNawrayagalYigosugavo
karaNawrayagalYigosugavo
karaNawrayagalYigosugavo
karaNawrayagalYigosugave
karaNawrayagalYigosugave
karaNawrayagalYigosugave
karaNawrayagalYigiMwalA
karaNawrayagalYigiMwalU
karaNawrayagalYigiMwalo
karaNawrayagalYigiMwalo
karaNawrayagalYigiMwalo
karaNawrayagalYigiMwale
karaNawrayagalYigiMwale
karaNawrayagalYigiMwale
karaNawrayagalYaMweVyA
karaNawrayagalYaMweVyU
karaNawrayagalYaMweVyo
karaNawrayagalYaMweVyo
karaNawrayagalYaMweVyo
karaNawrayagalYaMweVye
karaNawrayagalYaMweVye
karaNawrayagalYaMweVye
karaNawrayagalYoVdaneVyA
karaNawrayagalYoVdaneVyU
karaNawrayagalYoVdaneVyo
karaNawrayagalYoVdaneVyo
karaNawrayagalYoVdaneVyo
karaNawrayagalYoVdaneVye
karaNawrayagalYoVdaneVye
karaNawrayagalYoVdaneVye
karaNawrayagalYoVMxigeVyA
karaNawrayagalYoVMxigeVyU
karaNawrayagalYoVMxigeVyo
karaNawrayagalYoVMxigeVyo
karaNawrayagalYoVMxigeVyo
karaNawrayagalYoVMxigeVye
karaNawrayagalYoVMxigeVye
karaNawrayagalYoVMxigeVye
